---
title: "03_valicacion"
author: "Pao"
date: "10/8/2019"
output: html_document
---

```{r setup, include=FALSE}
knitr::opts_chunk$set(echo = TRUE,
                      cache = TRUE)

library(rvad)
library(ggplot2)
library(data.table)
library(metR)
library(dplyr)
library(patchwork)
library(stringr)
library(lubridate)
library(circular)
source("test_VAD.R")
```

## 1. Efecto del tamaño del volumen escaneado

Vamos a estudiar el efecto del volumen escaneado pero ahora en vez de usar el rango como variable que representa ese efecto vamos a evaluar el alto del volumen (perpendicular al suelo). 

```{r}
radial_wind <- ReadNetCDF("../VAD_datos/RMA4/casos/cfrad.20181121_105940.0000_to_20181121_110221.0000_RMA4_0200_02.nc", vars = c("Vda", "azimuth", "elevation")) %>% 
  setDT()
```


```{r}
VAD <- with(radial_wind, vad_fit(Vda, azimuth, range, elevation, r2 = 0.8, outlier_threshold = 2.5)) %>% 
  setDT()

VAD %>% 
  .[, spd := sqrt(u^2 + v^2)] %>% 
  .[, `:=`(elev_inf = elevation - 0.5,
         elev_sup = elevation + 0.5,
         range_ini = range - 75,
         range_fin = range + 75)] %>% 
  .[, `:=`(hg_inf = beam_propagation(range_ini, elev_inf)[["ht"]],
           hg_sup = beam_propagation(range_fin, elev_sup)[["ht"]])] %>% 
  .[, dz := hg_sup - hg_inf]
```

```{r}
VAD[, height_cut := cut_width(height, 200)] %>% 
  na.omit() %>% 
  ggplot(aes(spd, dz)) +
  geom_point(aes(color = factor(elevation))) +
  geom_smooth(method = lm) +
  scale_color_discrete(name = "Elevación") +
  facet_wrap(~height_cut, scales = "free")

```

```{r}
na.omit(VAD) %>% 
  .[, FitLm(spd, dz, se = TRUE), by = .(elevation, cut_width(height, 200))] %>% 
  .[term == "dz"] %>% 
  ggplot(aes(estimate, cut_width)) +
    geom_vline(xintercept = 0, color = "darkgray") +
  geom_point(aes(color = factor(elevation), size = df)) +
  geom_path(aes(group = factor(elevation), color = factor(elevation))) +
  scale_color_discrete(name = "Elevación") +
  scale_size(name = "Grados de \nlibertad") +
  labs(title = "Relación entre la velocidad y la distancia", x = "Pendiente (m/s*km)", y = "Capas (m)") +
  # geom_errorbarh(aes(xmin = estimate - std.error*2, xmax = estimate + std.error*2)) +
  theme(legend.position = "bottom")

na.omit(VAD) %>% 
  .[, FitLm(spd, dz, se = TRUE), by = .(cut_width(height, 200))] %>% 
  .[term == "dz"] %>% 
  ggplot(aes(estimate, cut_width)) +
  geom_vline(xintercept = 0, color = "darkgray") +
  geom_point(aes(size = df)) +
  geom_path() +
  scale_size(name = "Grados de \nlibertad") +
  labs(title = "Relación entre la velocidad y la distancia", x = "Pendiente (m/s*km)", y = "Capas (m)") +
  # geom_errorbarh(aes(xmin = estimate - std.error*2, xmax = estimate + std.error*2)) +
  theme(legend.position = "bottom")
```

```{r, echo=FALSE}
( VAD[height < 2000] %>% 
  ggplot(aes(sqrt(u^2 + v^2), height)) +
  geom_point(aes(fill = range), shape = 21) +
  # ggnewscale::new_scale_color() +
  geom_path(aes(color = factor(elevation))) +
  scale_color_viridis_d() ) %>% 
  plotly::ggplotly()
```


```{r}
ring_fit2 <- function (ring, azimuth, elev, outlier_threshold = Inf) 
{
  nas <- is.na(ring)
  if (sum(nas) == length(ring)) {
    return(list(u = NA_real_, v = NA_real_, r2 = NA_real_, 
                rmse = NA_real_))
  }
  n_outliers <- 1
  while (n_outliers > 0) {
    fit <- stats::lm.fit(cbind(1, cos(azimuth * pi/180), 
                               sin(azimuth * pi/180))[!nas, , drop = FALSE], ring[!nas])
    rmse <- stats::sd(fit$residuals)
    outliers <- abs(fit$residuals) >= outlier_threshold * 
      rmse
    n_outliers <- sum(outliers)
    # browser()   
    ring[!nas][outliers] <- NA
    # ring[!nas][outliers] <-  fit$fitted.values[outliers]
    
    # ring <- rvad:::ring_qc(ring, azimuth, max_na = 0.4)
    nas <- is.na(ring)
    if (sum(nas) == (length(ring) - 3) ) {
      
      return(list(u = NA_real_, v = NA_real_, r2 = NA_real_, 
                  rmse = NA_real_))
    }
    
  }
  r2 <- 1 - stats::var(fit$residuals)/stats::var(ring[!nas])
  coef_cos <- fit$coefficients[2]
  coef_sin <- fit$coefficients[3]
  v <- coef_cos/cos(elev * pi/180)
  u <- coef_sin/cos(elev * pi/180)
  
  # list(azimuth, fit$fitted.values, fit$residuals)
  
  return(list(u = u, v = v, r2 = r2, rmse = rmse))
}


```


```{r}
radial_wind[range %in% c(6240, 6390) & elevation == unique(elevation)[4]] %>% 
  ggplot(aes(azimuth, Vda)) +
  geom_line(aes(color = factor(range))) +
  # geom_smooth(aes(color = factor(range)), span = 0.5) +
  labs(title = "VAD para dos anillos particularmente molestos",
       subtitle = "Elevación = 4.57º",
       color = "Rango")

radial_wind[range %in% c(6240, 6390) & elevation == unique(elevation)[4]] %>% 
  .[, ring_fit2(Vda, azimuth, elevation[1], outlier_threshold = 2), by = .(range)] %>% 
  .[, V := metR::Mag(u, v)] %>% 
  .[]

```

```{r eval=FALSE, include=FALSE}
radial_wind %>% 
  .[, rvad:::ring_fit(Vda, azimuth, elevation[1], outlier_threshold = 2), by = .(range, elevation)] %>% 
  .[, V := metR::Mag(u, v)] %>% 
  .[] %>% 
  .[, height := beam_propagation(range, elevation)$ht] %>% 
  .[] %>% 
  na.omit() %>% 
  # rvad:::plot.rvad_vad()
  ggplot(aes(height, V)) +
  geom_point() +
  geom_smooth(span = 0.1) +
  coord_flip()

```

```{r echo=FALSE}
radial_wind %>% 
  .[, vad_fit(Vda, azimuth, range, elevation, outlier_threshold = 3)] %>% 
  as.data.table() -> VAD
  

VAD[, V := sqrt(u^2 + v^2)] %>% 
  .[, ":="(dh = c(NA, diff(height)),
           du = c(NA, diff(u)),
           dv = c(NA, diff(v)),
           dV = c(NA, diff(V))), 
    by = .(elevation)] %>% 
  .[, ":="(du_dh = du/dh,
           dv_dh = dv/dh,
           dV_dh = dV/dh)]

VAD[height < 2000] %>% 
  ggplot(aes(abs(dV_dh), height)) +
  geom_path(aes(color = factor(elevation))) +
  scale_color_viridis_d() +
  labs(title = "Derivada de la magnitud del viento con la altura",
       color = "Elevación")

VAD[height < 2000] %>% 
  ggplot(aes(V, height)) +
  geom_point(aes(color = factor(elevation), size = abs(dV_dh))) +
  scale_color_viridis_d() +
  labs(title = "Estimación del viento en cada anillo",
       color = "Elevación",
       size = "abs(dV/dh)")
```

### Maquina de hacer VAD

#### El caso de siempre: 20181121

La función `test_VAD()` compara el perfil calculado con VAD con el sondeo a la misma hora y devuelve el rmse y bias para la magnitud y dirección de viento junto con la fracción de puntos que no son NA.

```{r}
parametros <- CJ(max_na = seq(0.1, 0.3, 0.1),
                 max_consecutive_na = 30,
                 r2_min = seq(0.7, 0.9, 0.05),
                 outlier_threshold = c(Inf, 2, 2.5, 3))
```

En cada figura se incluye la variación de los 3 parámetros más importantes:

- `max_na` en el eje x
- `r2_min` en el eje y
- `outlier_threshold` en cada subplot.

Las 4 figuras correpsonden a las cuatro métricas: rmse y bias para la magnitud y para la dirección del viento. 

Algunas conclusiones preliminares:

- Cuando `outlier_threshold` es muy exigente, osea 2 o 2.5; el `r2_min` deja de tener tanta importancia porque los anillos que quedan luego de interar sobre el fit hasta conseguir "el mejor fit posible". Esto es particularmente cierto cuando el `max_na` también es muy exigente. El problema es que el perfil nos queda con muy pocos puntos (en comparación con el sondeo). 
- En el caso de la dirección (asimiendo que calculé todo bien), cambiar los parámetros no cambia tanto el rmse y el bias o al menos no como en la magnitud del viento. 
-  Sorprendentemente (o no...) los valores por defecto para cada parámetro (menos outlier_threshold) andan bastante bien. 
    - `max_na = 0.2`
    - `max_consecutive_na = 30`
    - `r2_min = 0.8`
    
```{r echo=FALSE}
soundings <- fread("data/soundings_wyoming_87155.csv") %>%
  .[, time := as_datetime(time)]

date <- ymd_hms("20181121120000")

metricas_VAD <- parametros[, test_VAD(date, 
                      with(radial_wind, vad_fit(Vda, azimuth, range, elevation, max_na = max_na, 
                                       max_consecutive_na = max_consecutive_na, r2_min = r2_min,
                                       outlier_threshold = outlier_threshold)), 
                      soundings), by = c(colnames(parametros))]

library(patchwork)

metricas_VAD %>% 
  ggplot(aes(max_na, r2_min)) +
  geom_raster(aes(fill = rmse_spd)) +
  scale_fill_viridis_c(direction = -1,
                       limits = c(0.3, 1.5),
                       breaks = seq(0.0, 1.5, 0.15),
                       guide = guide_colorstrip(inside = TRUE, 
                                                barwidth = 15)) +
  geom_text(aes(label = as.character(round(frac_n, 2)))) +
  facet_wrap(~outlier_threshold) +
  theme_minimal() +
  theme(legend.position = "bottom") +

metricas_VAD %>% 
  ggplot(aes(max_na, r2_min)) +
  geom_raster(aes(fill = bias_spd)) +
  scale_fill_divergent(limits = c(-0.7, 0.7),
                       breaks = round(seq(-0.6, 0.6, 0.1), 2),
                       guide = guide_colorstrip(inside = TRUE, 
                                                barwidth = 15)) +
  geom_text(aes(label = as.character(round(frac_n, 2)))) +
  facet_wrap(~outlier_threshold) +
  theme_minimal() +
  theme(legend.position = "bottom") 
  
metricas_VAD %>% 
  ggplot(aes(max_na, r2_min)) +
  geom_raster(aes(fill = rmse_dir)) +
  scale_fill_viridis_c(direction = -1,
                       limits = c(0, 10),
                       breaks = seq(0.0, 10, 1),
                       guide = guide_colorstrip(inside = TRUE, 
                                                barwidth = 15)) +
  geom_text(aes(label = as.character(round(frac_n, 2)))) +
  facet_wrap(~outlier_threshold) +
  theme_minimal() +
  theme(legend.position = "bottom") +
  
metricas_VAD %>% 
  ggplot(aes(max_na, r2_min)) +
  geom_raster(aes(fill = bias_dir)) +
  scale_fill_divergent(limits = c(-7, 7),
                       breaks = round(seq(-6, 6, 1), 2),
                       guide = guide_colorstrip(inside = TRUE, 
                                                barwidth = 15)) +
  geom_text(aes(label = as.character(round(frac_n, 2)))) +
  facet_wrap(~outlier_threshold) +
  theme_minimal() +
  theme(legend.position = "bottom") 
```

#### Todos los casos que había identificado como buenos según la reflectividad

```{r}
files <- list.files("../VAD_datos/RMA4/casos/", pattern = ".nc", full.names = TRUE)

radial_wind <- purrr::map(files, function(f) {
    ReadNetCDF(f, vars = c("Vda", "azimuth", "elevation")) %>% 
    .[, real_time := time[1]] 
}) %>% 
  rbindlist()

parametros <- CJ(max_na = seq(0.1, 0.3, 0.1),
                 max_consecutive_na = 30,
                 r2_min = seq(0.7, 0.9, 0.05),
                 outlier_threshold = c(Inf, 2, 2.5, 3),
                 fecha_real = unique(radial_wind$real_time)[1:3])

metricas_VAD <- parametros[, test_VAD(fecha_real, 
                      with(radial_wind, vad_fit(Vda, azimuth, range, elevation, max_na = max_na, 
                                       max_consecutive_na = max_consecutive_na, r2_min = r2_min,
                                       outlier_threshold = outlier_threshold)), 
                      soundings), by = c(colnames(parametros))]
```

